---
title: "Lab 02 - Plastic waste"
author: "Lara Prodanovic"
date: "18/09/2025"
output: github_document
---

## Questions Warm up
Quelles sont les quatre zones présentes sur RStudio ?

- Les quatre zones qui constituent la fenêtre RStudion sont les suivantes : une zone 'source' où l'on peut retrouver le code sur lequel on travaille, une zone 'environnement' où l'on retrouve notamment les options pour le Git, une zone 'console' avec la console et le terminal et une dernière zone où l'on retrouve les différents fichiers en rapport avec notre projet ainsi que d'autres fonctionnalités. 

Combien y a-t-il d’observations dans le jeu de données ? 

- En regardant la zone 'environnement' on peut voir qu'il y a 240 observations dans le jeu de données

En regardant les données, vous voyez que certaines cellules ont comme valeurs NA. Que cela signifie-t-il ?

- N/A signifie 'Non Applicable'. Cela veut surement dire que les informations en question manquent et ne peuvent donc pas être ajoutées au jeu de données.

## Chargement des packages et des données

```{r load-packages, message=FALSE}
library(tidyverse) 
```

```{r load-data, message=FALSE}
plastic_waste <- read_csv("data/plastic-waste.csv")
```

Commençons par filtrer les données pour retirer le point représenté par Trinité et Tobago (TTO) qui est un outlier.

```{r filter-data, message=FALSE}
plastic_waste <- plastic_waste %>%
  filter(plastic_waste_per_cap < 3.5)
```


## Exercices

### Exercise 1

```{r plastic-waste-continent}
# insert code here
```

### Exercise 2

```{r plastic-waste-density}
# insert code here
```

Réponse à la question...

### Exercise 3

Boxplot:

```{r plastic-waste-boxplot}
# insert code here
```

Violin plot:

```{r plastic-waste-violin}
# insert code here
```

Réponse à la question...

### Exercise 4


```{r plastic-waste-mismanaged}
# insert code here
```

Réponse à la question...

### Exercise 5


```{r plastic-waste-population-total}
# insert code here
```

```{r plastic-waste-population-coastal}
# insert code here
```

Réponse à la question...

## Conclusion

Recréez la visualisation:

```{r recreate-viz}
# insert code here
```
